# 净资产评估为负数的债转股的股权比例

提问人：我 购乐 112 时间：2022-11-18 19:08:33
请教陈版，被审计单位净资产的评估值为负数，大股东要进行债转股，转股后的股权比例怎么算，谢谢！

回答人：chenyiwei
这种情况的背景可能较为复杂，例如，是否发生在破产重整过程中？
这种情况应考虑是否由原股东放弃全部股权，转股后公司的股权由转股债权人按照转股债权的比例享有。